【裁判字號】    89,易更,11
【裁判日期】    900306
【裁判案由】    毒品危害防制條例
【裁判全文】
臺灣桃園地方法院刑事判決                          八十九年度易更字第一一號
    公  訴  人  臺灣桃園地方法院檢察署檢察官
    被      告  甲○○
右列被告因違反毒品危害防制條例案件，經檢察官提起公訴（八十八年度毒偵字第四
六一號、八十八年度毒偵字第一七四七號），本院於民國八十九年六月二十七日以八
十九年度易字第一一六號判決不受理，茲公訴人不服提起上訴，復經台灣高等法院於
八十九年十月十一日以八十九年度上易字第三四四七號撤銷原判決發回更審，本院判
決如左：
       主   文
甲○○連續施用第二級毒品，處有期徒刑拾月。
扣案之第二級毒品安非他命貳包（毛重肆點肆公克，驗餘淨重肆點參壹肆公克）均沒
收銷燬之。安非他命吸食器壹組沒收之。
        事  實
一、甲○○前因施用第二級毒品安非他命案件，經本院以八十七年度毒聲字第二四六
    五號裁定送臺灣桃園看守所附設勒戒所觀察、勒戒後，認無繼續施用毒品之傾向
    ，由臺灣桃園地方法院檢察署檢察官於八十七年十一月廿一日以八十七年度偵字
    第一六三○三號（起訴書誤載為一六三０三一號）不起訴處分確定，復因施用第
    二級毒品安非他命，經本院於八十八年二月二十七日以八十八年度毒聲字第一二
    七四號裁定送觀察勒戒後，認有繼續施用毒品傾向，再經本院於八十八年三月二
    十六日以八十八年度毒聲字第一七六八號裁定令入戒治處所施以強制戒治，並經
    台灣桃園地方法院檢察署檢察官以八十八年度偵字第三三○一號聲請簡易判決處
    刑，經本院於八十八年六月九日以八十八年度桃簡字第三九０號判決判處有期徒
    刑六月，於八十八年七月三十日確定（尚未執行完畢）。嗣經本院於八十八年七
    月二十四日以八十八年毒聲字第四０七六號裁定停止戒治付保護管束中。詎於其
    二犯停止強制戒治保護管束中仍不知悔改，另行基於概括之犯意，連續自八十八
    年九月十七日下午十時三十分許往前回溯九十六小時內某刻，至八十八年十一月
    廿五日下午五時許止，在桃園市○○○街四三一號住處或桃園市○○街四號三樓
    之一友人住處等處，連續多次施用第二級毒品安非他命，平均約三、四天至一星
    期施用一次，每次約施用零點二、三公克。嗣經警分別於八十八年九月十七日下
    午六時許，在桃園市○○路、重慶街口查獲，並扣得安非他命二包（毛重四點四
    公克，驗餘淨重四點三一四公克）。再於八十八年十一月廿七日十七時十五分許
    ，在桃園市○○街四號三樓之一為警查獲，並扣得其所有吸食器一組。
二、案經桃園縣警察局桃園分局暨大園分局報告臺灣桃園地方法院檢察署檢察官偵查
    起訴。
        理  由
一、右開連續施用第二級毒品安非他命之犯罪事實，業據被告甲○○於本院審理中自
    白不諱，核與證人即同時經警查獲之陳曉如、林家德、鍾全民證述相符（見偵查
    卷第二十一頁、第三十七頁、第四十二頁）。且被告於查獲時所採尿液，分別經
    送桃園縣衛生局檢驗結果，均呈甲基安非他命陽性反應，有該局尿液煙毒檢驗成
    績書二紙附卷可稽，復有前揭扣案之安非他命及吸食器一組可佐，而上開扣案安
    非他命經送行政院衛生署藥物食品局檢驗結果確有甲基安非他命成分，有該局八
    十八年十月十八日藥檢壹字第八八一六一一五號函及所附檢驗成績書在卷可稽。
    再查，被告因施用毒品案件，經本院以八十七年度毒聲字第二四六五號裁定送臺
    灣桃園看守所附設勒戒所觀察、勒戒後，認無繼續施用毒品之傾向，由臺灣桃園
    地方法院檢察署檢察官於八十七年十一月廿一日以八十七年度偵字第一六三○三
    號不起訴處分確定，復因施用第二級毒品安非他命，經本院於八十八年二月二十
    七日以八十八年度毒聲字第一二七四號裁定送觀察勒戒後，認有繼續施用毒品傾
    向，再經本院於八十八年三月二十六日以八十八年度毒聲字第一七六八號裁定令
    入戒治處所施以強制戒治，並經台灣桃園地方法院檢察署檢察官以八十八年度偵
    字第三三○一號聲請簡易判決處刑，經本院於八十八年六月九日以八十八年度桃
    簡字第三九０號判決判處有期徒刑六月，於八十八年七月三十日確定。嗣經本院
    於八十八年七月二十四日以八十八年毒聲字第四０七六號裁定停止戒治付保護管
    束中，此有台灣桃園地方法院檢察署刑案資料查註記錄表及台灣高等法院被告全
    國前案記錄表各一份在卷為憑，從而，被告係三犯毒品危害防制條例之罪，亦堪
    認定。本件事證明確，被告施用毒品犯行，應堪認定。
二、核被告甲○○所為，係犯毒品危害防制條例第十條第二項之施用第二級毒品罪。
    被告施用第二級毒品安非他命前持有之低度行為，應為施用之高度行為所吸收，
    不另論罪。被告先後多次施用毒品犯行，時間緊接，方法相同，觸犯構成要件相
    同之罪名，顯係基於概括犯意為之，為連續犯，應依刑法第五十六條規定論以一
    罪，並加重其刑。爰審酌被告已有多次施用毒品紀錄，顯示其定力不足、意志不
    堅、易受外界誘惑，惟犯後坦承犯行之態度等一切情狀，量處如主文所示之刑。
    扣案之安非他命二包（毛重四點四公克，驗餘淨重四點三一四公克），係毒品危
    害防制條例規定之第二級毒品，應依同條例第十八條第一項前段規定沒收銷燬之
    。又吸食器一組，係被告所有供施用毒品犯罪所用之物，業據其陳明在卷，應依
    刑法第三十八條第一項第二款規定宣告沒收之。
據上論斷，應依刑事訴訟法第二百九十九條第一項前段、毒品危害防制條例第十條第
二項、第十八條第一項前段，刑法第十一條前段、第五十六條、第三十八條第一項第
二款，判決如主文。
本案經檢察官鄭重文到庭執行職務。
中      華      民      國    九十      年      三      月      六      日
                                臺灣桃園地方法院刑事第一庭
                                            法  官  陳永來
右正本證明與原本無異。
如不服本判決，應於判決送達後十日內向本院提出上訴狀( 應附繕本 )，上訴於
臺灣高等法院。
                                            書記官   洪明媚
中      華      民      國     九十     年       三     月      七     日
附論罪科刑依據之法條
毒品危害防治條例
第十條
          施用第一級毒品者，處六月以上五年以下有期徒刑。
          施用第二級毒品者，處三年以下有期徒刑。


司法院資訊處製作；財團法人民間司法改革基金會備份。
